sl-SI: Donnosova tehnika igranja: Roka in palica/udarjalka; Samo z roko; Palica/udarjalka; Drugo
hr-HR: Donnosova tehnika sviranja: Rukom i palicom / udaraljkom; Samo rukom; Palicom / udaraljkom; Ostalo
sk-SK: Spôsob hry na Donnos: Rukou a paličkou/úderníkom; Iba rukou; Paličkou/úderníkom; Iná
cs: Technika hry na buben tama: Rukou a paličkou/úderníkem; Pouze rukou; Paličkou/úderníkem; Ostatní
hu: Donnos játéktechnika: Kézzel és ütővel; Csak kézzel; Ütővel; Egyéb
de: Spieltechnik des Donnos: Hand & Schlägel; Nur mit der Hand; Schlägel; Sonstige
nb: Donnos spilleteknikk: Hånd og stikke/kølle; Kun hånd; Stikke/kølle; Annet
vi: Cách chơi Donnos: Tay & dùi/que đánh; Chỉ dùng tay; Dùi/que đánh; Khác
lt-LT: Donnos grojimo technika: Rankomis ir lazdele / mušikliu; Tik rankomis; Lazdele / mušikliu; Kita
es: Técnica de ejecución del Donnos: Mano y baqueta/percutor; Solo con la mano; Baqueta/percutor; Otro
pt-PT: Técnica de jogo de Donnos: Mão e baqueta/percutor; Apenas mãos; Baqueta/percutor; Outro
ko: 도노 연주 기법: 손 및 스틱/스트라이커; 손 전용; 스틱/스트라이커; 기타
fi: Donnos-soittotekniikka: Käsi ja kapula/iskuri; Vain käsin; Kapula/Iskuri; Muu
da: Donnos-spilleteknik: Hånd og stikke/kølle; Kun hånd; Stikke/kølle; Anden
ja: ドンノスの演奏テクニック: 手とスティック/ストライカー; 手のみ; スティック/ストライカー; その他
fr: Technique de jeu du Donnos: Main et baguette/batte; Main uniquement; Baguette/batte; Autre
pl: Technika gry na donnos: Dłonią i pałką/bijakiem; Tylko dłonią; Pałką/bijakiem; Inna
zh-TW: Donnos 演奏技巧: 手部和鼓棒/敲擊棒; 僅用手; 鼓棒/敲擊棒; 其他
bg-BG: Техника на свирене на донно: С ръка и палка/ударник; Само с ръка; Палка/ударник; Друго
ro-RO: Tehnica de joc pentru donno: Mână și băț/lovitor; Doar cu mâna; Băț/lovitor; Altele
nl: Donnos speeltechniek: Hand & stok/klopper; Alleen hand; Stok/klopper; Overig
en: Donnos playing technique: Hand & stick/striker; Hand only; Stick/striker; Other
pt-BR: Técnica de tocar donnos: Mão e baqueta; Apenas com a mão; Baqueta; Outro
tr: Donnos'un oyun tekniği: El ve baget/tokmak; Yalnızca el; Baget/tokmak; Diğer
el: Τεχνική παιχνιδιού donnos: Χέρι & μπαγκέτα/κόπανος; Μόνο με το χέρι; Μπαγκέτα/κόπανος; Άλλο
sv: Donnos spelteknik: Hand och klubba/pinne; Endast hand; Klubba/pinne; Övrigt
zh-CN: Donnos 演奏技巧: 手和鼓槌/敲击器; 仅手击; 鼓槌/敲击器; 其他
th: เทคนิคการเล่นของดอนโนส: มือและไม้ตี; มือเท่านั้น; ไม้ตี; อื่นๆ
ru: Техника игры на донносе: Рукой и палочкой/колотушкой; Только руками; Палочкой/колотушкой; Другое
it: tecnica di gioco di Donnos: Mano e battente/bacchetta; Solo con le mani; Battente/bacchetta; Altro